【裁判字號】    90,交易,130
【裁判日期】    900330
【裁判案由】    過失致死
【裁判全文】
臺灣臺中地方法院刑事判決                          九十年度交易字第一三號
    公  訴  人  臺灣台中地方法院檢察署檢察官
    被      告  甲○○
右列被告因過失致死案件，經檢察官提起公訴 (九十年度偵字第一四八號)本院判
決如左：
    主  文
甲○○因過失致人於死，處有期徒刑柒月。緩刑參年。
    事  實
一、甲○○於民國八十九年九月三日下午四時十分許，駕駛車號ＫＪ─二三四二號自
    小客車，沿台中縣清水鎮○○路由東向西行駛，途經新興路口時，本應注意汽車
    行駛時，駕駛人應注意車前狀況，並隨時採取必要之安全措施；且汽車行經閃光
    紅燈路口時，應停車再開，車輛應減速接近，先停止於交叉路口前，讓幹道車優
    先通行後認為安全時，方得續行。而依當時情形亦無不能注意之情事，竟疏於注
    意，未注意車前狀況，採取必要之安全措施，且未讓幹道車優先通行後認為安全
    始繼續行駛，適有李秉勳駕駛車牌號碼ＢＪＩ－８３０號機車沿新興路由北向南
    行駛，於上開閃光黃燈路口亦違規超速行駛且未注意車前狀況，兩車因而在上開
    交岔路口發生碰撞，李秉勳因而生頭部外傷、顱內出血，經送醫急救後延至同年
    月四日不治死亡。甲○○見肇事後，隨即報警，並於警員到達現場時，自首犯罪
    ，而接受裁判。
二、案經李秉勳之母乙○○訴請檢察官偵查起訴。
    理  由
一、訊據被告甲○○固坦承於右開時、地駕車與死者李秉勳發生車禍致生事故，其應
    負過失責任，惟辯稱：伊在閃光紅燈之支線道，有停車再開云云。經查被告於右
    揭時地駕駛小客車，於行經閃光紅燈交岔路口，係快速通過上開交岔路口等情，
    已据証人蔡永舜於檢察官偵查中証述明確，是被告辯稱伊有停車再開云云，要屬
    避就之詞，不足採信。此外，並有台中縣警察局道路交通事故調查報告表一紙、
    照片十二幀在卷足稽，再被害人李秉勳係因本件車禍致死，業經檢察官督同法醫
    師相驗屬實，並製有驗斷書、相驗屍體証明書各一份在卷足稽。按汽車行駛時，
    駕駛人應注意車前狀況，並隨時採取必要之安全措施；且汽車行經閃光紅燈路口
    時，應停車再開，車輛應減速接近，先停止於交叉路口前，讓幹道車優先通行後
    認為安全時，方得續行。道路交通安全規則第九十四條第三項及道路標誌標線號
    誌設置規則第二百十一條第一項第二款分別定有明文。而本件被告行車方向之號
    誌為閃光紅燈且與死者發生車禍，依當時天候、路況等情狀，又無不能注意之情
    形，竟疏於注意，以致肇事致人死亡，其有過失可以認定。況本件車禍經送台灣
    省台中縣區車輛行車事故鑑定委員會鑑定結果，亦認被告駕駛自小客車未注意車
    前情況，未停車讓右方車先行，為肇事主因，此有該委員會八十九年十二月十四
    日中縣鑑字第八九○七三三號函（含鑑定意見書）一份附卷可參，其過失已甚明
    確。是被告之過失與李秉勳死亡間自具有相當之因果關係，被告犯行，洵堪認定
    。
二、核被告所為，係犯刑法第二百七十六條第一項過失致死罪。被告於肇事後犯罪未
    發覺前，向台中縣警察局清水分局清水派出員警所自首，有警局筆錄及道路交通
    事故調查報告表可稽，並接受裁判，應依法減輕其刑。爰審酌被告過失程度之輕
    重、本件車禍被害人與有過失、被告肇事後態度及肇事後被告已與被害人家屬達
    成民事和解，並賠償損害，有和解書一紙附卷可按，犯後態度尚佳等一切情狀，
    量處如主文所示之刑，以資懲儆。又查被告前未曾受有期徒刑以上刑之宣告，有
    台灣台中地方法院檢察署刑案資料查註紀錄表在卷可按。被告因過失致犯本罪，
    其經此教訓，當知謹慎而無再犯之虞，本院認所宣告之刑，以暫不執行為宜，爰
    併宣告緩刑，以勵自新。
據上論斷，應依刑事訴訟法第二百九十九條第一項前段、刑法第二百七十六條第一項
、第六十二條前段、第七十四條第一款、罰金罰鍰提高標準條例第一條前段，判決如
主文。
中      華      民      國    九十      年      三      月     三十     日
                                      臺灣臺中地方法院交通法庭
                                          法  官  許金樹
右正本證明與原本無異。
如不服本判決應於送達後十日內向本院提出上訴狀，上訴於台灣高等法院台中分院（
須附繕本）。
                                          書記官
中      華      民      國    九十      年      四      月     三       日
附錄論罪科刑實體法條文：
刑法第二百七十六條第一項：
因過失致人於死者，處二年以下有期徒刑、拘役或二千元以下罰金。
(罰金部份業經提高十倍為二萬元)


司法院資訊處製作；財團法人民間司法改革基金會備份。
